臺灣苗栗地方法院刑事判決
110年度訴字第466號
                                      110年度訴字第519號
公  訴  人  臺灣苗栗地方檢察署檢察官
被      告  魏欣怡





上列被告因加重詐欺等案件，經檢察官提起公訴 （110年度偵字
第3421號、110年度調偵字第305號）、追加起訴（110年度偵字
第6389號、110年度調偵字第359號）及移送併辦（110年度偵字
第6389號），被告於準備程序進行中，就被訴事實為有罪之陳述
，經本院合議庭裁定由受命法官獨任進行簡式審判程序，判決如
下：
    主          文
魏欣怡犯如附表所示之罪，各處如附表所示之刑及沒收。得易科
罰金部分，應執行有期徒刑捌月，如易科罰金，以新臺幣壹仟元
折算壹日。不得易科罰金部分，應執行有期徒刑壹年陸月。
    犯罪事實及理由
一、本案犯罪事實及證據，除證據部分增列被告魏欣怡於本院準
    備程序及審理中之自白外，餘均引用檢察官起訴書及追加起
    訴書之記載（如附件一、二）。
二、論罪科刑：
（一）核被告就附表編號1、4、5、6所為，均係犯刑法第339條
      第1項之詐欺取財罪；就附表編號2、3、7所為，則均係犯
      刑法第339條之4第1項第3款之以網際網路對公眾散布而犯
      詐欺取財罪。
（二）被告利用不知情之吳映璇、陳俊佑、曾煥景、陳柏綜、朱
      珊妮提供帳戶資料，供附表編號2、3之被害人、告訴人匯
      款受詐欺之款項，以遂行本件詐欺犯行，為間接正犯。
（三）被告向附表編號3、4所示之告訴人施詐術，致其等陷於錯
      誤而數次匯款，均係於密切接近之時間、地點實施，侵害
      同一之法益，各行為之獨立性極為薄弱，依一般社會健全
      觀念，在時間差距上，難以強行分開，在刑法評價上，視
      為數個舉動之接續施行，合為包括之一行為予以評價，較
      為合理，應各論以接續犯之一罪。
（四）被告所犯上開7罪，犯意各別，行為互殊，應予分論併罰
      。
（五）檢察官移送併辦部分（即110年度偵字第6389號），與原
      起訴如起訴書附表編號1所示事實屬事實上同一案件，本
      院自得併予審理。　　　
（六）爰以被告之責任為基礎，並審酌其於本院審理時自陳因積
      欠高利貸而為本案多次詐欺犯行之犯罪動機；未婚、入監
      前與父母、妹妹及外公同住、職業為咖啡師、月收入約新
      臺幣（下同）1至2萬元之生活狀況；大學肄業之智識程度
      （見本院卷第107至108頁）；被告犯行對如附表各編號所
      示告訴人、被害人財產法益所生之損害；被告犯罪後於偵
      查及本院審理均坦承犯行，惟尚未與告訴人等達成和解或
      賠償渠等損害之犯罪後態度，並參以告訴人等之意見等一
      切情狀，分別量處如附表各編號所示之刑，併就得易科罰
      金部分均諭知易科罰金之折算標準。另審酌被告所犯各罪
      均係加重或普通詐欺取財罪，侵害之法益類型相同，且各
      罪所侵犯者均為財產法益，而非具有不可替代性、不可回
      復性之個人法益，及其行為態樣、手段、動機均相似，責
      任非難重複程度較高，並考量刑罰邊際效應隨刑期而遞減
      、被告所生痛苦程度隨刑期而遞增之情形、被告復歸社會
      之可能性等情，對被告所犯各罪為整體之非難評價後，就
      得易科罰金部分及不得易科罰金部分各定其應執行之刑如
      主文所示，並就得易科罰金部分諭知易科罰金之折算標準
      。
三、沒收：
　　被告於犯罪後曾以匯款方式賠償告訴人陳澤宇5,000元，業
    經告訴人陳澤宇於偵查中陳述屬實（見110年度偵字第1828
    號卷第59頁），又被告有於偵查中與告訴人陳澤宇成立調解
    ，並於調解成立時當場給付2,000元與告訴人陳澤宇，亦據
    告訴人陳澤宇於本院審理時陳述在卷（見本院訴字第466號
    卷第57頁），並有新竹市東區調解委員會調解書影本1份附
    卷可佐（見本院訴字第466號卷第59頁），告訴人此部分損
    害（即7,000元）既已獲得填補，自不得再對被告此部分犯
    罪所得宣告沒收，以免其遭受雙重剝奪，另就附表編號2部
    分，被告已匯還被害人朱珊妮1萬5,000元，亦經被害人於警
    詢時陳述在卷（見警卷第144頁），此部分亦不宜宣告沒收
    犯罪所得。除上開已賠償告訴人陳澤宇、被害人之部分外，
    其餘本案被告詐得如附表各編號「金額」欄所示財物均尚未
    實際合法發還各該被害人，本院經審核後，認即便將之沒收
    ，亦無刑法第38條之2第2項所列舉之情形，爰依刑法第38條
    之1第1項前段、第3項規定，就被告如附表各編號所示之犯
    罪所得宣告沒收，於全部或一部不能沒收或不宜執行沒收時
    ，並應追徵其價額。
據上論斷，應依刑事訴訟法第273 條之1 第1 項、第299 條第1
項前段、第310 條之2 、第454 條第2 項，判決如主文。
本案經檢察官邱舒虹提起公訴、移送併辦及追加起訴，檢察官林
宜賢到庭執行職務。
中　　華　　民　　國　　111 　年　　3 　　月　　17　　日
                  刑事第二庭  法　官　林信宇
以上正本證明與原本無異。　　　　　　　　　　　　　　　　
如不服本判決應於收受判決後20日內向本院提出上訴書狀，並應
敘述具體理由。其未敘述上訴理由者，應於上訴期間屆滿後20日
內向本院補提理由書(均須按他造當事人之人數附繕本)「切勿逕
送上級法院」。告訴人或被害人如對本判決不服者，應具備理由
請求檢察官上訴，其上訴期間之計算係以檢察官收受判決正本之
日期為準。　　　　　　　　　　　　　　　　　　　　　　　
                              書記官  林佩萱  
中　　華　　民　　國　　111 　年　　3 　　月　　17　　日
附錄本案論罪法條全文：
中華民國刑法第339條
（普通詐欺罪）
意圖為自己或第三人不法之所有，以詐術使人將本人或第三人之
物交付者，處 5 年以下有期徒刑、拘役或科或併科 50 萬元以
下罰金。
以前項方法得財產上不法之利益或使第三人得之者，亦同。
前二項之未遂犯罰之。 
中華民國刑法第339條之4
犯第 339 條詐欺罪而有下列情形之一者，處 1 年以上 7 年以
下有期徒刑，得併科 1 百萬元以下罰金：
一、冒用政府機關或公務員名義犯之。
二、三人以上共同犯之。
三、以廣播電視、電子通訊、網際網路或其他媒體等傳播工具，
    對公眾散布而犯之。
前項之未遂犯罰之。 
附表：
編號 犯罪事實 告訴人/被害人 金額（新臺幣） 宣告刑及沒收  1 起訴書附表編號1 告訴人 陳澤宇 1萬5,000元 魏欣怡犯詐欺取財罪，處有期徒刑肆月，如易科罰金，以新臺幣壹仟元折算壹日。未扣案犯罪所得新臺幣捌仟元沒收，於全部或一部不能沒收或不宜執行沒收時，追徵其價額。  2 起訴書附表編號2 被害人 朱珊妮 1萬5,000元 魏欣怡以網際網路對公眾散布而犯詐欺取財罪，處有期徒刑壹年壹月。  3 起訴書附表編號3 告訴人 劉牧凡 24筆共48萬2,640元 魏欣怡以網際網路對公眾散布而犯詐欺取財罪，處有期徒刑壹年肆月。未扣案犯罪所得新臺幣肆拾捌萬貳仟陸佰肆拾元沒收，於全部或一部不能沒收或不宜執行沒收時，追徵其價額。  4 追加起訴書附表編號1 告訴人 游恩承 2筆共1萬7,000元 魏欣怡犯詐欺取財罪，處有期徒刑肆月，如易科罰金，以新臺幣壹仟元折算壹日。未扣案犯罪所得新臺幣壹萬柒仟元沒收，於全部或一部不能沒收或不宜執行沒收時，追徵其價額。  5 追加起訴書附表編號2 告訴人 金永益 7,000元 魏欣怡犯詐欺取財罪，處有期徒刑參月，如易科罰金，以新臺幣壹仟元折算壹日。未扣案犯罪所得新臺幣柒仟元沒收，於全部或一部不能沒收或不宜執行沒收時，追徵其價額。  6 追加起訴書附表編號3 告訴人 鄭浩宇 9,000元 魏欣怡犯詐欺取財罪，處有期徒刑參月，如易科罰金，以新臺幣壹仟元折算壹日。未扣案犯罪所得新臺幣玖仟元沒收，於全部或一部不能沒收或不宜執行沒收時，追徵其價額。  7 追加起訴書附表編號4 告訴人 徐嘉佑 3,620元 魏欣怡以網際網路對公眾散布而犯詐欺取財罪，處有期徒刑壹年。未扣案犯罪所得新臺幣參仟陸佰貳拾元沒收，於全部或一部不能沒收或不宜執行沒收時，追徵其價額。